【裁判字號】    89,訴易,83
【裁判日期】    900104
【裁判案由】    損害賠償
【裁判全文】
臺灣高等法院高雄分院民事判決  八十九年度訴易字第八十三號
    原      告  乙○○
                甲○○
    兼右二人之
    共      同
    訴訟代理人  丙○○    住同.
    被      告  戊○○    住高.
                丁○○    住同.
右當事人間損害賠償事件，經原告於刑事訴訟程序提起附帶民事訴訟，經本院刑事庭
裁定移送本院民事庭，本院判決如左：
      主      文
被告應連帶給付原告丙○○新台幣參萬捌仟柒佰伍拾參元、乙○○新台幣參萬伍仟肆佰捌
拾參元、甲○○新台幣參萬玖仟肆佰貳拾陸元，並均自民國八十九年八月二十三日起，至
清償日止，按週年利率百分之五計算之利息。
原告其餘之訴駁回。
訴訟費用由被告連帶負擔十分之一，餘由原告負擔。
原告假執行之聲請駁回。
      事      實
甲、原告方面：
一、聲明：
  (一)被告應連帶給付原告丙○○新台幣（下同）三十萬八千七百五十三元、乙○○三
    十萬五千四百八十三元、甲○○三十萬九千四百二十六元，並均自起訴狀繕本送
    達之翌日起，至清償日止，按週年利率百分之五計算之利息。
  (二)願供擔保，請准宣告假執行。
二、陳述：
  (一)被告與原告為鄰居關係，平時相處不睦，於民國八十九年一月三十日下午五時許
    ，在高雄市○○區○○路八二六號頂樓，被告竟共同恐嚇原告：「你爸一腳踢到
    五福路」等語，並共同毆打原告，致原告丙○○受有後頭皮擦傷、左前臂瘀傷、
    雙手抓傷、胸部鈍挫傷之傷害，原告乙○○受有雙手瘀傷、抓傷、腹部鈍挫傷之
    傷害，原告甲○○受有後頭皮血腫塊、胸腹部鈍挫傷之傷害。
  (二)原告自受傷後至八十九年十一月止，丙○○支出醫藥費八千七百五十三元，乙○
    ○支出五千四百八十三元，甲○○支出九千四百二十六元，依侵權行為之法則，
    被告應連帶賠償原告上開醫藥費。又原告受被告恐嚇、傷害，精神受痛苦，被告
    應賠償原告每人精神慰藉金恐嚇部分十萬元，傷害部分二十萬元。
三、證據：提出醫藥費收據二十一張、財政部高雄市國稅局原告之所得資料歸戶清單
    三件為證。
乙、被告方面：
一、聲明：
  (一)駁回原告之訴。
  (二)訴訟費用由原告負擔。
二、陳述：
    原告丙○○以鐵棒毆打檳榔攤小姐，經被告報警，嗣原告之家人從背後重擊被告
    戊○○，且原告丙○○於住處頂樓辱罵被告戊○○，被告丁○○上樓加以喝阻，
    原告乙○○、甲○○亦上樓，原告丙○○並以掃把作勢要打人，兩造因而互毆。
    且被告丁○○雖說：「你爸一腳踢到五福路」云云，但只是氣話，並無恐嚇之意
    。
三、證據：提出財政部高雄市國稅局被告之所得資料歸戶清單二件為證。
丙、本院依職權調閱本院八十九年度上易字第一二四一號被告傷害等刑事案件卷證。
      理      由
一、原告主張：被告戊○○、丁○○於八十九年一月三十日下午五時許，在高雄市○
    ○區○○路八二六號頂樓，共同恐嚇原告丙○○、乙○○、甲○○，並共同毆打
    原告吳素雲、乙○○、甲○○，致原告丙○○受有後頭皮擦傷、左前臂瘀傷、雙
    手抓傷、胸部鈍挫傷之傷害，原告乙○○受有雙手瘀傷、抓傷、腹部鈍挫傷之傷
    害，原告甲○○受有後頭皮血腫塊、胸腹部鈍挫傷之傷害。原告因受傷支出醫藥
    費，丙○○支出八千七百五十三元，乙○○支出五千四百八十三元，甲○○支出
    九千四百二十六元，且原告受被告恐嚇、傷害，精神受痛苦，被告應賠償原告每
    人精神慰藉金恐嚇部分十萬元，傷害部分二十萬元等情。爰依侵侵權行為之法律
    關係，求為命被告連帶給付上開醫藥費及慰藉金計暨其法定遲延利息之判決。
二、被告則以：雙方係互毆，且無恐嚇之意云云置辯。
三、原告主張被告於右揭時地共同毆打原告丙○○、乙○○、甲○○，且於毆打中，
    由被告丁○○稱：「你爸一腳踢到五福路」等語，致原告丙○○、乙○○、甲○
    ○分別受有右揭所載傷勢之事實，有原告提出之高雄榮民總醫院診斷證明書影本
    三紙、錄音帶及譯文卷附於本院八十九年度上易字第一二四一號被告傷害等刑事
    案件卷內可稽，復為被告所不爭執，原告此部分之主張堪信為真。
四、原告主張被告上開行為係傷害、恐嚇之侵權行為，雖為被告否認，惟縱被告所抗
    辯原告前有不法行為及與互毆之情為屬實，亦僅被告可否對原告提出告訴或求償
    ，非被告之上開傷害行為可因此而免責。又被告於共同傷害行為時，由被告丁○
    ○所稱：「你爸一腳踢到五福路」等語，係以加害身體之事，恐嚇原告，足使原
    告心生害怕，且被告復共同毆打原告成傷，被告抗辯無恐嚇之意，自無可採。被
    告之傷害犯行（恐嚇犯行為傷害犯行所吸收，不另論罪），亦經本院刑事庭判處
    各有期徒刑參月確定，有上開刑事案件判決一件可證，原告主張被告有傷害、恐
    嚇行為，侵害原告之權利之事實，應為可信。
五、按因故意或過失不法侵害他人之權利者，應負損害賠償責任；又不法侵害他人之
    身體、建康、名譽或自由者，被害人雖非財產上之損害，亦得請求賠償相當之金
    額；數人共同不法侵害他人之權利者，連帶負損害賠償責任，民法第一百八十四
    條第一項前段、第一百九十五條第一項、第一百八十五條第一項分別定有明文。
    從而，原告本於侵權行為之法則，訴請被告應連帶賠償損害，自屬於法有據。茲
    應審酌原告得請求之金額，分述如下：
  (一)醫藥費部分：原告主張因傷支出醫藥費，丙○○支出八千七百五十三元，乙○○
    支出五千四百八十三元，甲○○支出九千四百二十六元之事實，業據其提出被告
    不爭執真正之醫費收據二十一紙附卷可按，堪信為真，原告此部分請求，於法有
    據，均應准許。
  (二)慰藉金部分：原告丙○○現無業，無不動產；原告乙○○為銀行職員，無不動產
    ；原告甲○○是家庭主婦，有房屋二棟；原告三人為母女。被告戊○○為發送傳
    單之人員，每月薪資約二萬多元，無不動產；被告丁○○為太平洋房屋公司之受
    僱人員，每月薪資約二萬多元，無不動產，被告二人為夫妻等情，分別經兩造陳
    明在卷，並有兩造各提出財政部高雄國稅局財產歸戶清單五件可按，本院斟酌兩
    造上開經濟資力、身分地位、及傷害之傷勢、恐嚇之情節所致原告精神痛苦之程
    度等情形，認原告所請求之慰藉金各以三萬元（傷害部分二萬元，恐嚇部分一萬
    元），尚屬適當。
四、綜上所述，原告請求被告連帶給付原告丙○○三萬八千七百五十三元、乙○○三
    萬五千四百八十三元、甲○○三萬九千四百二十六元，並均自起訴狀繕本送達之
    翌日即八十九年八月二十三日起，至清償日止，按週年利率百分之五計算之利息
    ，為有理由，應予准許，逾此之請求，無理由，應予駁回。原告另聲請假執行部
    分，因原告勝訴部分，被告上訴利益未逾一百萬元，不得上訴而告確定，無宣告
    假執行之必要，原告敗訴部分，其訴既經駁回，假執行之聲請亦失所附麗，應一
    併駁回。
五、據上論結，本件原告之訴為一部有理由，一部無理由，依民事訴訟法第七十九條
    但書、八十五條第一項前段、第二項，判決如主文。
中      華      民      國    九十      年      一      月      四     日
                                      臺灣高等法院高雄分院民事第二庭
~B1審判長法官  簡色嬌
~B2法      官  林富村
~B3法      官  陳真真
右為正本係照原本作成。
不得上訴。
中      華      民      國    九十      年      一      月      五      日
~B法院書記官  彭筱瑗
                                                                        Ｄ


司法院資訊處製作；財團法人民間司法改革基金會備份。
